臺灣高雄地方法院刑事判決　　　　　　　　　　　　九十一年度易字第一三四七號
　　公　訴　人　臺灣高雄地方法院檢察署檢察官
　　被　　　告　甲○○
右列被告因贓物案件，經檢察官聲請簡易判決處刑（九十年度偵字第一九九六二號、
九十一年度偵字第三○七五號），本院高雄簡易庭認不宜以簡易判決處刑，移請普通
法院審理，本院判決如左：
    主  文
甲○○無罪。
    理  由
一、公訴意旨略以：被告甲○○明知綽號「駱駝」之不詳姓名成年男子，於民國九十
    年八月一日某時，將光碟機一台、ＣＤ唱片六張及光碟遊戲卡七片帶至其住處，
    該等物品係「駱駝」於九十年七月八日侵入高雄縣旗山鎮○○街六十六巷九號丙
    ○○住處行竊所得之贓物，竟予以收受留用，嗣於九十年九月十一日下午二時十
    分許，經警持搜索票至高雄縣旗山鎮三協里頭林巷六之一弄二號搜索，當場起獲
    上開贓物。因認被告涉有刑法第三百四十九條第一項之收受贓物罪嫌云云。
二、按犯罪事實應依證據認定之，無證據不得推定其犯罪事實，不能證明被告犯罪或
    其行為不罰者，應諭知無罪之判決，刑事訴訟法第一百五十四條及第三百零一條
    第一項分別定有明文。另按在訴訟上用以證明事實之證據，須於通常一般之人均
    不致於有所懷疑，而得確信其為真實之程度者，始得據以為有罪之認定；倘其證
    明尚未達到此一程度，而有合理之懷疑存在，致使無從為有罪之確信時，即應為
    無罪之判決（最高法院七十六年度台上字第四九八六號判例意旨參照）。
三、本件公訴人依據告訴人丙○○之指訴而認定前開查獲之物品係贓物，而被告明知
    該等物品為贓物，亦經證人乙○○所證明，而認被告涉有前開犯嫌。訊據被告甲
    ○○，堅決否認有何前開犯行，辯稱：前開物品係綽號「駱駝」之男子呂榮得（
    業經檢察官為不起訴處分確定）於九十年八月一日左右來伊房間住了二、三天，
    而放在伊房間內的，呂榮得離開後，伊就找不到他，伊不知該等物品係贓物等語
    。經查，告訴人丙○○於本院審理時指訴稱：查獲之物品確係伊所有，原放在高
    雄縣鎮山鎮○○街六十六巷九號住處，但伊於九十年五月間搬離，再於同年七月
    八日左右回去查看時，發現門窗被破壞，並遺失前開物品而報案等語。是前開物
    品確係丙○○所失竊之贓物固可認定。惟查，證人乙○○於九十年八月廿六日警
    訊時係證稱：被告家中有一台碟影機是住在伊旁邊的鄰居所失竊的物品，於九十
    年八月某日早上，伊至被告家中看到該碟影機，被告向伊說是該物品是「駱駝」
    的男子賣給他的等語，有前開警訊筆錄在卷可稽，故證人乙○○於前開警訊中並
    未證明被告明知查獲之物品為贓物而仍買受或收受之事實。乙○○另於本院訊問
    時證稱：伊曾去找被告出來一起吸毒，但並未進入被告家中。是被告向伊說向「
    駱駝」買了這些東西，並要借給伊回去看，伊說不用。而伊鄰居失竊這些物品，
    警察懷疑是伊所竊取，隔沒幾天，被告就向伊說買了這些東西，伊才向警察講東
    西在被告家。伊曾向被告說該等物品可能是伊鄰居失竊的贓物，叫他不要亂買，
    但被告說他有拿錢向別人買，又不是去偷的，應沒有關係等語（本院九十一年五
    月卅日訊問筆錄參照）。綜上可知，被告取得查獲物品之經過，雖被告所辯，與
    證人乙○○所證並不相符，但依據證人乙○○所證，縱認查獲之物品係被告所購
    買得來，但尚不能證明，被告於購買或持有時即已知該等物品為他人失竊之贓物
    。再查，查獲之物品，係遊戲光碟機、遊戲光碟及音樂光碟，有該等物品之扣押
    物品目錄表及照片附卷可稽，該等物品係一般電子產品，原無任何所有權之標示
    ，自外觀上無從查知為他人以不法方法獲得之贓物，故亦不能僅以被告持有或買
    受該等物品之情，即遽認被告有贓物之認識。
四、末查，雖證人呂榮得於警、偵訊時均證稱：伊從未進去過被告家中，查獲之物品
    亦非伊放在被告家中等語，而與被告所辯，並不相符，故被告所辯取得前開物品
    之情，尚難遽予採信，惟公訴人指被告涉有收受贓物罪嫌之證據，既不能證明被
    告犯行，業如前述，此外，又查無其他證據足證被告有何公訴人所指之前開犯行
    ，參諸前引法條及最高法院判例意旨之說明，縱被告所辯不足採信，本院仍難遽
    以認定被告犯行，而應為無罪之諭知。
據上論斷，應依刑事訴訟法第三百零一條第一項，判決如主文。
本件經檢察官楊忠誠到庭職行執務。
中      華      民      國    九十一    年      七      月      四      日
                              臺灣高雄地方法院刑事第六庭
                                  法  官  邱  明  弘
右正本證明與原本無異。
如不服本判決，應於判決送達後十日內，向本院提出上訴狀。
                                  書記官  顏  平  國
中    華    民    國      九十一      年      七      月      四        日
